臺灣新北地方法院刑事判決
111年度金訴字第818號
公  訴  人  臺灣新北地方檢察署檢察官
被      告  楊嘉軒


                    （現於法務部矯正署臺中監獄苗栗分監    另案執行中）                    
            葉昱志


                    （現於法務部矯正署臺中監獄苗栗分監    另案執行中）
上列被告因違反洗錢防制法等案件，經檢察官提起公訴（110年
度偵字第24535號），被告於準備程序中就被訴之事實為有罪之
陳述，經本院告知簡式審判程序之旨，並聽取被告與公訴人之意
見後，本院合議庭裁定由受命法官獨任進行簡式審判程序，判決
如下：
    主  文
乙○○犯如附表一「罪刑」欄所示之罪，各處如附表一「罪刑」欄
所示之刑。應執行有期徒刑壹年捌月。
丙○○犯如附表一「罪刑」欄所示之罪，各處如附表一「罪刑」欄
所示之刑。應執行有期徒刑壹年拾月。
丙○○未扣案之犯罪所得新臺幣叄萬叁仟元沒收，於全部或一部不
能沒收或不宜執行沒收時，追徵其價額。
未扣案如附表三編號1所示之偽造印章壹顆、附表三編號2 、3
「偽造之印文、署名」欄所示之印文，均沒收。
    事  實
一、乙○○(暱稱「流尘」、「小惡魔」)與丙○○（暱稱「壞」）分
    別於民國109年9月某日及同年10月中旬某日，各自透過羅書
    盛（所涉犯行業經另行判決）及真實姓名年籍不詳、微信通
    訊軟體暱稱「極光」之成年人之介紹，加入通訊軟體微信暱
    稱「極光」、「首爾」、「狐狸」等三人以上所組成，以實
    施詐術為手段之具有持續性、牟利性之有結構性之犯罪組織
    （乙○○、丙○○涉犯參與組織部分，分別經本院以109年度金
    訴字第292號判決、臺灣士林地方法院110年度訴字第96號判
    決判處罪刑），乙○○負責收水、交付提供詐欺用之收據、識
    別證等物予下層收水手，丙○○負責持前開收據、識別證等物
    與被害人接觸、收受詐欺所得款項等工作，並與上開詐欺集
    團成員約定其可獲取所參與當次詐欺行為之犯罪所得百分之
    3作為報酬。乙○○、丙○○與「極光」、「首爾」、「狐狸」
    及本案詐欺集團不詳成員，共同意圖為自己不法之所有，基
    於3人以上詐欺取財、掩飾隱匿詐欺所得去向、所在之洗錢
    、行使偽造私文書、行使偽造特種文書之犯意聯絡，先由本
    案詐欺集團成員於不詳時、地，偽造「忠訓國際股份有限公
    司」之員工「陳建良」之識別證，及其上蓋有「忠訓國際股
    份有限公司」印文之收據2紙、「委託代付業務合作書」1紙
    等私文書後，再由乙○○依「極光」指示，於109年10月中旬
    前某日，先至苗栗縣公館鄉某夜市旁廁所拿取上開識別證及
    私文書，復至苗栗縣苑裡鎮中正國小停車場，將前開物品交
    與擔任第一層收水工作，而依「首爾」指示前來收取前開文
    件之丙○○，使丙○○冒稱忠訓國際股份有限公司專員出面向提
    領詐欺贓款之人收取款項時，配戴員工識別證以取信交付詐
    欺贓款之提款人而行使之，並可交付上開蓋有偽造「忠訓國
    際股份有限公司」印文之收據，用以表示忠訓國際股份有限
    公司專員收受款項之意而行使之。嗣本案詐騙集團成員於10
    9年12月間某日，佯為「OK忠訓貸款中心」人員「李傑穎」
    、「陳建良」以LINE聯絡周琦軒（所涉詐欺罪嫌，業經臺灣
    新北地方檢察署檢察官以110年度偵字第11365號、第18331
    號為不起訴處分確定），佯稱可代為美化帳戶提高借貸成功
    機會等語，使周琦軒陷於錯誤，依指示提供其所申辦之中華
    郵政股份有限公司帳號00000000000000號帳戶（下稱本案郵
    局帳戶）、板信商業銀行帳號00000000000000號帳戶（下稱
    本案板銀帳戶）、台新國際商業銀行帳號00000000000000號
    帳戶（下稱台新帳戶）供本案詐欺集團使用；本案詐騙集團
    成員旋於附表ㄧ各編號所示之時間，向如附表一各編號所示
    之告訴人，以如附表一各編號所示之詐欺方式，致使如附表
    一各編號所示之告訴人陷於錯誤，而將如附表一各編號所示
    之匯款金額，匯入如附表一各編號所示帳戶後，本案詐騙集
    團成員復指示周琦軒將上開款項領出，並繳回予本案詐欺集
    團所指派佯為「忠訓國際股份有限公司」外務人員之丙○○，
    周琦軒遂於如附表二所示時間、地點，持如附表二「提領帳
    戶及方式」欄所示帳戶之提款卡（或以網路轉帳至本案台新
    帳戶後再以提款卡）提領如附表二「提領金額」欄所示款項
    共新臺幣（下同）110萬元後（尚含其餘不詳款項），於109
    年12月8日14時30分許、同年月9日某時許，至新北市○○區○○
    路000號之統一超商福愛門市，與位在新北市○○區○○街0號附
    近之麥當勞速食店等處，交付前開提領款項與佯為「忠訓國
    際股份有限公司」外務人員、配戴該公司員工識別證之丙○○
    ，丙○○收款並交付上有偽造「忠訓國際股份有限公司」印文
    之收據、「委託代付業務合約書」與周琦軒，足生損害於忠
    訓國際股份有限公司、周琦軒、「陳建良」。丙○○收取前開
    款項共110萬元後，先自其中拿取報酬3萬3,000元（計算式
    ：1,100,000元* 3% =33,000），再依集團成員指示將餘款
    交付「狐狸」，以此等迂迴層轉之方式，掩飾、隱匿詐欺犯
    罪所得之來源、去向及所在。
二、案經戊○○、丁○○訴由新北市政府警察局永和分局移送臺灣新
    北地方檢察署檢察官偵查起訴。
    理  由
壹、程序事項
    本案被告乙○○、丙○○所犯均係死刑、無期徒刑、最輕本刑為
    3年以上有期徒刑以外之罪，其於準備程序進行中就被訴事
    實為有罪之陳述，經受命法官告知簡式審判程序之旨，並聽
    取當事人之意見後，本院合議庭認無不得或不宜改依簡式審
    判程序進行之情形，爰依刑事訴訟法第273條之1第1項規定
    ，裁定由受命法官獨任進行簡式審判程序。又本案所引屬於
    審判外陳述之傳聞證據，依同法第273條之2規定，不受第15
    9條第1項關於傳聞法則規定之限制，依法有證據能力，合先
    敘明。
貳、認定犯罪事實所憑之證據及其理由：
    上開犯罪事實，業據被告乙○○、丙○○均坦承不諱，核與證人
    即同案被告羅書盛於警詢及偵訊時、證人周琦軒於偵訊時、
    證人即告訴人戊○○、丁○○於警詢時之證述相符，並有新北市
    政府警察局永和分局扣押筆錄、扣押物品目錄表各1份，蓋
    有「忠訓國際股份有限公司」印文之「委託代付業務合約書
    」1份、收據2張，監視錄影器畫面翻拍照片在卷可稽，足認
    被告2人前揭任意性自白，與事實相符，堪予採信。從而，
    本案事證明確，被告2人上開犯行，均堪認定，應依法論科
    。　　
叁、論罪科刑：
一、罪名及罪數：
　㈠按詐欺集團向被害人施用詐術後，為隱匿其詐欺所得財物之
    去向，而令被害人將其款項轉入該集團所持有、使用之人頭
    帳戶，並由該集團所屬之車手前往提領詐欺所得款項得逞，
    檢察官如能證明該帳戶內之資金係本案詐欺之特定犯罪所得
    ，即已該當於新法第14條第1項之一般洗錢罪；至若無法將
    人頭帳戶內可疑資金與本案詐欺犯罪聯結，而不該當第2條
    洗錢行為之要件，當無從依第14條第1項之一般洗錢罪論處
    ，僅能論以第15條第1項之特殊洗錢罪。另過去實務認為，
    行為人對犯特定犯罪所得之財物或利益作直接使用或消費之
    處分行為，或僅將自己犯罪所得財物交予其他共同正犯，祇
    屬犯罪後處分贓物之行為，非本條例所規範之洗錢行為，惟
    依新法規定，倘行為人意圖掩飾或隱匿特定犯罪所得來源，
    而將特定犯罪所得直接消費處分，甚或交予其他共同正犯，
    而由共同正犯以虛假交易外觀掩飾不法金流移動，即難認單
    純犯罪後處分贓物之行為，仍應構成新法第2條第1款或第2
    款之洗錢行為（最高法院108年度台上字第1744號、第2500
    號、第2425號判決意旨參照）。本案依被告2人之供述，可
    知其等參與之本案詐欺集團，其成員至少有被告2人、「極
    光」、「首爾」及「狐狸」，為3人以上無訛，符合刑法第3
    39條之4第1項第2款「3人以上共同犯之」之構成要件。又本
    案詐欺集團指示周琦軒取詐欺贓款後，交與丙○○，再轉交「
    狐狸」，此迂迴層轉贓款之行為，客觀上顯已轉移犯罪所得
    形式上之歸屬，致使檢警機關於檢視帳戶之交易明細時，極
    易因僅能片段觀察相關帳戶之資金流動情形，以致無從辨識
    其不法性，或難以追溯該等款項之真正源頭，而形成追查之
    斷點及阻礙，足認被告2人在客觀上有掩飾詐欺犯罪集團犯
    罪所得去向及所在之具體作為，而主觀亦可預見其行為係在
    掩飾贓款與詐欺犯罪之關聯性，使來源形式上合法化，藉以
    切斷彼此間之關聯性，從而逃避國家對於該等特定犯罪之追
    訴及處罰，故被告2人上開所為，顯屬洗錢防制法第2條第2
    款之洗錢行為，而與洗錢防制法第14條第1項規定之一般洗
    錢罪要件相合。
  ㈡按刑法第212條所定變造「關於品行、能力、服務或其他相類
    之證書、介紹書」罪，係指變造操行證書、工作證書、畢業
    證書、成績單、服務證、差假證或介紹工作之書函等而言，
    此等文書，性質上有屬於公文書者，有屬於私文書者，其所
    以別為一類者，無非以其或與謀生有關，或為一時之方便，
    於公共信用之影響較輕，故處刑亦輕，乃關於公文書與私文
    書之特別規定；又在職證明書，係關於服務或其他相類之證
    書，偽造關於服務或其他相類之證書，足以生損害於公眾或
    他人者，應論以刑法第212條之偽造特種文書罪(最高法院90
    年度台上字第910號、91年度台上字第7108號判決要旨參照)
    。查本案詐欺集團偽造「忠訓國際股份有限公司」之員工識
    別證，交由被告乙○○轉交收水之被告丙○○供其於收水時配戴
    ，以表明被告丙○○係任職於「忠訓國際股份有限公司」之員
    工，參諸上開說明，該員工識別證自屬特種文書。公訴意旨
    認此部分同屬行使偽造私文書罪，漏未論及刑法第216條、
    第212條之行使偽造特種文書罪，均有未洽，惟起訴事實業
    已敘及此部分事實，且其社會基本事實同一，本院自得逕予
    變更起訴法條為刑法第212條。
  ㈢核被告2人就附表一所為，均係犯洗錢防制法第14條第1項之
    一般洗錢罪、刑法第339條之4第1項第2款之三人以上共同犯
    詐欺取財罪、刑法第216條、第210條之行使偽造私文書罪、
    刑法第216條、第212條之行使偽造特種文書罪。
  ㈣本案詐欺集團於不詳時地偽造「忠訓國際股份有限公司」之
    印章、印文之行為，為偽造收據私文書之部分行為，且偽造
    後復持以行使，偽造私文書之低度行為為行使之高度行為所
    吸收，不另論罪。又本案詐欺集團偽造「忠訓國際股份有限
    公司」之員工識別證後持以行使，偽造特種文書之低度行為
    ，為其後行使之高度行為所吸收，亦不另論罪。
　㈤按共同正犯，係共同實行犯罪行為之人，在共同意思範圍內
    ，各自分擔犯罪行為之一部，相互利用他人之行為，以達其
    犯罪之目的；且不限於事前有所協議，其於行為當時，基於
    相互之認識，以共同犯罪之意思參與者，亦無礙於共同正犯
    之成立。而詐欺集團為實行詐術騙取款項，並蒐羅、使用人
    頭帳戶以躲避追緝，各犯罪階段緊湊相連，仰賴多人縝密分
    工，相互為用，方能完成之集團性犯罪，雖各共同正犯僅分
    擔實行其中部分行為，仍應就全部犯罪事實共同負責(最高
    法院110年度台上字第747號判決意旨參照)。查本案如附表
    一所示各次詐欺取財之運作模式，係該詐欺集團成員先偽造
    忠訓國際股份有限公司印章、「陳建良」員工識別證及蓋有
    偽造忠訓國際股份有限公司印文之收據2張、「委託代付業
    務合約書」1張等資料後，由被告乙○○負責遞送給被告丙○○
    以供嗣後取款所用，並由該詐欺集團分別對如附表一所示各
    被害人施用詐術後，各被害人先依指示匯款至如附表一所示
    之周琦軒人頭帳戶後，由周琦軒於附表二所示時、地提領款
    項，並將領得之詐欺贓款交與受「首爾」指示之被告丙○○，
    再由被告丙○○依指示交付「狐狸」。是雖無證據證明被告2
    人係直接對如附表一所示各該告訴人詐欺之人，然被告乙○○
    負責傳遞上開不實之偽造資料、被告丙○○負責交付不實之偽
    造資料與周琦軒、並負責收取贓款，所為均係整個詐欺犯罪
    計畫中不可或缺之重要環節，被告2人自應就其所參與犯行
    所生之全部犯罪結果共同負責。是以被告2人與「極光」、
    「首爾」、「狐狸」及負責其他不同階段犯行之集團成員就
    如附表一所示之各次犯行間，均具有犯意聯絡及行為分擔，
    應均論以共同正犯。
　㈥本案詐欺集團利用不知情之周琦軒提供匯款帳戶及指示周琦
    軒提領附表二所示告訴人遭詐騙之款項以遂行犯行，被告2
    人與「極光」、「首爾」、「狐狸」，均屬間接正犯。
　㈦再詐欺取財罪，係為保護個人之財產法益而設，行為人罪數
    之計算，自應依遭詐騙之被害人人數計算。就附表一各編號
    犯行，被告2人所犯各罪，均係以一行為觸犯數罪名，皆應
    依刑法第55條規定，均分別從一重之刑法第339條之4第1項
    第2款之三人以上共同犯詐欺取財罪處斷。
　㈧被告2人所犯2次三人以上共同詐欺取財犯行，犯意各別，行
    為互殊，均應分論併罰。
二、刑之加重減輕：
  ㈠按想像競合犯之處斷刑，本質上係「刑之合併」。其所謂從
    一重處斷，乃將想像競合犯組成之評價上數罪，合併為科刑
    一罪，其所對應之刑罰，亦合併其評價上數罪之數法定刑，
    而為一個處斷刑。易言之，想像競合犯侵害數法益者皆成立
    犯罪，論罪時必須輕、重罪併舉論述，同時宣告所犯各罪名
    ，包括各罪有無加重、減免其刑之情形，亦應說明論列，量
    刑時併衡酌輕罪部分量刑事由，評價始為充足，然後依刑法
    第55條前段規定「從一重處斷」，非謂對於其餘各罪可置而
    不論。因此，法院決定處斷刑時，雖以其中最重罪名之法定
    刑，做為裁量之準據，惟於裁量其輕重時，仍應將輕罪合併
    評價在內（最高法院108年度台上字第4405、4408號判決意
    旨）。依洗錢防制法第16條第2項規定：「犯前2條之罪，在
    偵查或審判中自白者，減輕其刑。」被告2人就上揭犯行於
    偵查、本院審理中坦承不諱，已如前述，所犯一般洗錢罪部
    分，本應均依前開規定減輕其刑，但因此部分已與三人以上
    共同詐欺取財罪成立想像競合犯，各從一重之三人以上共同
    詐欺取財罪處斷，自無從再適用該條項規定減刑，惟依前開
    說明，本院仍將於後述量刑時予以考量，附此說明。
　㈡又被告構成累犯之事實及應加重其刑之事項，均應由檢察官
    主張並具體指出證明之方法後，經法院踐行調查、辯論程序
    ，方得作為論以累犯及是否加重其刑之裁判基礎(最高法院1
    10年度台上大字第5660號刑事裁定參照)。本案被告乙○○分
    別所犯如附表一編號1、2所示之罪，檢察官起訴書雖主張成
    立累犯，然並未具體指出證明之方法，有起訴書在卷可稽，
    公訴檢察官於本院審理時亦未主張被告乙○○有何應依累犯規
    定加重其刑之事由，是參照上開最高法院刑事大法庭裁定之
    見解，本院自毋庸分別審酌本案被告乙○○是否構成累犯及應
    否就如構成累犯，是否加重其刑之必要，附此敘明。
三、量刑及定執行刑：
    爰審酌被告2人正值青壯年，竟不思以合法途徑賺取錢財，
    參與詐欺集團而與他人分工遂行犯罪，以獲取不法利益，顯
    示其等法治觀念有所偏差，致使附表一所示告訴人受有如附
    表一所示之損失，又破壞社會秩序及社會成員間之互信基礎
    外，更製造金流斷點，破壞金流秩序之透明穩定，妨害國家
    對於犯罪之追訴與處罰，致使如附表一所示告訴人遭騙財物
    益加難以尋回而助長犯罪，所為殊值非難；惟考量被告2人
    犯後均坦承犯行，惟均未與告訴人2人達成和解之犯後態度
    ，並參酌被告2人於本案詐欺集團之角色地位及分工情形，
    及被告2人各自之前科素行（詳其等臺灣高等法院被告前案
    紀錄表），暨被告乙○○自陳高職畢業、以打零工為業、育有
    1位未成年子女、經濟狀況非佳，被告丙○○自陳高職畢業、
    從事工廠熱處理工作、經濟狀況勉持之家庭生活與經濟狀況
    （本院卷第102至103頁）等一切情狀，分別量處如附表一各
    編號罪刑欄所示之刑。並衡酌被告2人所犯各罪侵害法益之
    異同、對侵害法益之加重效益及時間、空間之密接程度，而
    為整體評價後，分別定其等應執行之刑如主文所示。　 
肆、沒收：　　
一、偽造之收據、委託代付業務合約書私文書已交付周琦軒，而
    非被告2人或所屬本案詐欺集團所有，爰不宣告沒收；然收
    據上偽造之「忠訓國際股份有限公司」印文2枚、委託代付
    業務合約書上偽造之「忠訓國際股份有限公司」印文1枚(如
    附表三編號2、3「偽造之印文」欄所示)，依刑法第219條規
    定，不問屬於犯人與否，宣告沒收之。又「忠訓國際股份有
    限公司」之印章1顆(如附表三編號1所示)，為本案詐欺集團
    成員所偽造，雖非被告2人所有，但無證據證明業已滅失，
    仍應依刑法第219條規定，宣告沒收之。另偽造之「忠訓國
    際股份有限公司」員工識別證雖係供本案犯罪所用之物，然
    非屬被告2人所有，亦非違禁物，爰不予宣告沒收之。
二、按犯罪所得，屬於犯罪行為人者，沒收之；前2項之沒收，
    於全部或一部不能沒收或不宜執行沒收時，追徵其價額；宣
    告前2條之沒收或追徵，有過苛之虞、欠缺刑法上之重要性
    、犯罪所得價值低微，或為維持受宣告人生活條件之必要者
    ，得不宣告或酌減之，刑法第38之1第1項前段、第3項、第3
    8條之2第2項分別定有明文。次按共同正犯各成員內部間，
    對於不法利得分配明確時，固應依各人實際分配所得沒收；
    然若共同正犯成員對不法所得並無處分權限，其他成員亦無
    事實上之共同處分權限者，自不予諭知沒收；而共同正犯各
    人實際上有無犯罪所得，或其犯罪所得之多寡，應由事實審
    法院綜合卷證資料及調查所得認定之（最高法院104年度台
    上字第3937號、105年度台上字第1733號判決意旨參照）。
    經查，被告乙○○於本院準備程序時供稱就本案犯行未領得報
    酬（本院卷第92頁），至其雖於警詢、偵查中陳稱係會分帳
    2,000元至4,000元，然此係指擔任取款或收水車手時始有之
    分帳等語（本院卷第92頁），由卷內事證亦無從認定被告乙○○自本案犯行獲有報酬，自無庸諭知犯罪所得之沒收。被告
    丙○○則供稱先自其中拿取3%之報酬一語（偵查卷第109頁）
    ，故被告丙○○本案參與犯行獲得3萬3,000元之報酬（計算式
    ：1,100,000元* 3% =33,000），此部分核屬被告丙○○之犯
    罪所得且未扣案，爰依刑法第38條之1第1項前段、第3項之
    規定諭知沒收，於全部或一部不能沒收或不宜執行沒收時，
    追徵其價額。
三、洗錢防制法第18條第1項固規定：「犯第14條之罪，其所移
    轉、變更、掩飾、隱匿、收受、取得、持有、使用之財物或
    財產上利益，沒收之；犯第15條之罪，其所收受、持有、使
    用之財物或財產上利益，亦同」，然該洗錢行為之標的是否
    限於行為人者始得宣告沒收，法無明文，是倘法條並未規定
    「不問屬於犯罪行為人與否均沒收」時，自仍以屬於被告所
    有者為限，始應予沒收。查被告2人就本案犯行，除被告丙○○前開獲取之報酬外，其餘款項均層轉上繳該詐欺集團，如
    前說明，而非屬被告2人所有或在其等實際掌控中，且卷內
    亦無充分證據足認其等仍實際掌控此部分洗錢行為標的，故
    本院尚無從依洗錢防制法第18條第1項前段規定，就上開被
    告2人之洗錢行為標的諭知沒收。
　　據上論斷依刑事訴訟法第273條之1第1項、第299條第1項前
    段、第300條之規定，判決如主文。
　　本案經檢察官甲○○偵查起訴，由檢察官林亭妤到庭執行公訴
    。
中　　華　　民　　國　　111 　年　　7 　　月　　28　　日
                  刑事第十八庭    法  官  詹蕙嘉
上列正本證明與原本無異。
如不服本判決，應於判決送達後20日內敘明上訴理由，向本院提
出上訴狀 (應附繕本) ，上訴於臺灣高等法院。其未敘述上訴理
由者，應於上訴期間屆滿後20日內向本院補提理由書「切勿逕送
上級法院」。
                                  書記官  方志淵
中　　華　　民　　國　　111 　年　　8 　　月　　2 　　日
附錄本案論罪科刑法條全文：
中華民國刑法第339條之4第1項
犯第339 條詐欺罪而有下列情形之一者，處1 年以上7 年以下有
期徒刑，得併科100 萬元以下罰金：
一、冒用政府機關或公務員名義犯之。
二、三人以上共同犯之。
三、以廣播電視、電子通訊、網際網路或其他媒體等傳播工具，
    對公眾散布而犯之。
　　
洗錢防制法第14條第1項
有第2 條各款所列洗錢行為者，處7 年以下有期徒刑，併科新臺
幣5 百萬元以下罰金。

中華民國刑法第210條
（偽造變造私文書罪）
偽造、變造私文書，足以生損害於公眾或他人者，處5年以下有
期徒刑。

中華民國刑法第212條
偽造、變造護照、旅券、免許證、特許證及關於品行、能力、服
務或其他相類之證書、介紹書，足以生損害於公眾或他人者，處
1年以下有期徒刑、拘役或9千元以下罰金。

中華民國刑法第216條
行使第210 條至第215 條之文書者，依偽造、變造文書或登載不
實事項或使登載不實事項之規定處斷。
中華民國刑法第210條
偽造、變造私文書，足以生損害於公眾或他人者，處5 年以下有
期徒刑。

附表一：
編號 告訴人  詐欺時間及方式 匯款時間、 地點 匯款金額 (新臺幣) 匯款/ 存入帳戶 罪刑  1 戊○○ 109年12月3日11時10分許、109年12月8日11時許，詐欺集團成員佯裝為戊○○之姪女，佯稱需借款周轉云云，致告訴人戊○○陷於錯誤而依指示匯款 於109年12月8日12時13分許，在新竹縣○○鎮○○路000號之新埔郵局以臨櫃匯款之方式 20萬元 郵局帳戶 乙○○犯三人以上共同詐欺取財罪，處有期徒刑壹年貳月。 丙○○犯三人以上共同詐欺取財罪，處有期徒刑壹年叁月。 2 丁○○ 109年12月8日17時54分許，詐欺集團成員佯裝為GOMAJI員工，佯稱購買餐券，需操作取消云云，致丁○○陷於錯誤而依指示匯款 109年12月9日10時32分許，在臺中市○○區○○路0段000號之遠東商業銀行臺中文心分行 70萬元 板信銀行帳戶 乙○○犯三人以上共同詐欺取財罪，處有期徒刑壹年肆月。 丙○○犯三人以上共同詐欺取財罪，處有期徒刑壹年陸月。 

附表二：
時間 地點 提領金額 (新臺幣) 提領帳戶及方式 109年12月8日13時49分許 新北市○○區○○街0號之郵局 15萬元 郵局帳戶臨櫃提款 109年12月8日14時11分許 新北市○○區○○路000號之統一便利商店  3萬元 自郵局帳戶網路轉帳至同為周琦軒所申設台新銀行帳戶後，於109年12月8日14時40分許至便利商店自動櫃員機提領  109年12月8日14時26分許  5萬元  109年12月8日14時27分許  5萬元  109年12月9日8時6分許 新北市○○區○○街0號之郵局  6萬元 郵局帳戶自動櫃員機提領  109年12月9日8時7分許  6萬元  109年12月9日12時31分許 新北市○○區○○路00號之板信商業銀行 3萬元 板信銀行帳戶自動櫃員機提領 109年12月9日12時32分許  3萬元  109年12月9日12時33分許  3萬元  109年12月9日12時40分許  61萬元 板信銀行帳戶臨櫃提款 總計：110萬元    

附表三：
編號 名稱 數量 偽造之印文、署名 備註 1 偽造之「忠訓國際股份有限公司」之印章 1顆 無 未扣案，樣式詳偵查卷第75、77頁上所載印文 2 收據 2張 偽造之「忠訓國際股份有限公司」印文共2枚 未扣案，樣式詳偵查卷第77頁 3 委託代付業務合約書 1張 偽造之「忠訓國際股份有限公司」印文1枚 未扣案，樣式詳偵查卷第75頁